【裁判字號】    97,訴,278
【裁判日期】    970229
【裁判案由】    違反毒品危害防制條例
【裁判全文】
臺灣彰化地方法院刑事判決               97年度訴字第278號
公  訴  人  臺灣彰化地方法院檢察署檢察官
被      告  甲○○
上列被告因違反毒品危害防制條例案件，經檢察官提起公訴（96
年度毒偵字第6144號、第6145號），本院裁定以簡式審判程序審
理，判決如下：
    主    文
甲○○施用第一級毒品，累犯，處有期徒刑柒月。又施用第一級
毒品，累犯，處有期徒刑柒月。又施用第二級毒品，累犯，處有
期徒刑肆月，扣案之玻璃吸食器貳個均沒收之。應執行有期徒刑
壹年肆月，扣案之玻璃吸食器貳個均沒收之。
    犯  罪  事  實
一、甲○○前於民國89年間，因施用毒品案件，經臺灣彰化地方
    法院檢察署檢察官起訴並聲請強制戒治，其強制戒治部分，
    已於91年1月4日執行完畢釋放；起訴部分，經本院於90年3
    月9日以89年度易字第1638號判決，判處有期徒刑4月確定。
    又於90年間，再因施用毒品案件，經本院於90年7月1日以90
    年度訴字第538號判決，判處有期徒刑6月確定，嗣上開二罪
    經裁定應執行刑為有期徒刑9月，於93年8月23日縮刑假釋期
    滿未經撤銷而執行完畢。又其於95年5月11日施用第一級毒
    品海洛因，經本院於95年1月31日以95年度訴字第1064號判
    決，判處其有罪確定。詎竟不思警惕，復分別基於施用第一
    級毒品海洛因之犯意，（一）先於96年5月15日下午3時許，
    在停放於彰化縣北斗鎮河濱公園內之車牌號碼M3-6591號自
    小客車內，以將海洛因置入針筒內摻水稀釋後注射身體之方
    式，施用第一級毒品海洛因一次；（二）又於同年6月13日
    凌晨1時許，在同上址車內，以相同之施用方式，施用第一
    級毒品海洛因一次。另基於施用第二級毒品甲基安非他命之
    犯意，於96年5月17日下午1時許，在同上址車內，以將第二
    級毒品甲基安非他命置於玻璃球內加熱燒烤後吸食其煙霧之
    方式，施用第二級毒品甲基安非他命一次。嗣其先於96年5
    月17日下午3時30分許，為警在彰化縣北斗鎮○○里○○路
    與新工路路口查獲，並扣得甲基安非他命玻璃吸食器2個；
    又其因遭通緝，於96年6月13日晚上10時30分許，為警在彰
    化縣田中鎮○○路○段82號前查獲，均經其同意採集尿液送
    驗呈失用毒品陽性反應，而知悉上情。
二、案經彰化縣警察局北斗分局、田中分局報請臺灣彰化地方法
    院檢察署檢察官偵查起訴。
    理    由
一、本件被告甲○○所犯係死刑、無期徒刑、最輕本刑為三年以
    上有期徒刑或高等法院管轄第一審案件以外之罪，並於本院
    行準備程序時就被訴事實為有罪之陳述，本院合議庭依前揭
    規定，經評議結果，裁定改由受命法官獨任行簡式審判程序
    ，先予敘明。
二、上揭犯罪事實，業據被告甲○○迭於偵查、本院審理程序時
    均坦承不諱，且其為警查獲時所採取之尿液，經送鑑驗結果
    ，分別呈可待因、嗎啡及甲基安非他命陽性反應，此有彰化
    縣警察局北斗分局委託檢驗尿液代號與真實姓名對照認證單
    、彰化縣警察局委託檢驗尿液代號與真實姓名對照認證單各
    1 紙，及詮昕科技股份有限公司96年6月6日及同年月25日濫
    用藥物尿液檢驗報告2紙在卷可佐，且有扣案之玻璃吸食器2
    個可供佐證，足認被告之自白應與事實相符，其犯行均應可
    認定。
三、按修正毒品危害防制條例就施用毒品者，僅於「初犯」及「
    五年後再犯」二種情形，有其追訴條件之限制，即須於初犯
    經觀察、勒戒或強制戒治釋放後，五年內均無施用毒品之行
    為，始能認其前所實施之觀察、勒戒或強制戒治已足遮斷毒
    癮，而得於五年後再犯時，再予適用初犯之規定，重行觀察
    、勒戒等程序；倘五年內已經再犯，被依法追訴處罰，縱其
    第三次（或第三次以上）施用毒品之時間在初犯釋放五年以
    後，即與「五年後再犯」之情形有別，且因已於「五年內再
    犯」，顯見其再犯率甚高，原實施觀察、勒戒或強制戒治，
    已無法收其實效，而無五年戒斷期之存在，自無再經觀察、
    勒戒及強制戒治之必要，應由檢察官逕行起訴，最高法院95
    年度台非字第59號判決、95年度台非字第65號判決及95年度
    第7 次刑事庭會議決定足供參照。本件被告曾因施用毒品案
    件，經送執行強制戒治後，於91年1月4日執行完畢釋放；復
    於強制戒治執行完畢後5年內之95年5月11日，施用第一級毒
    品海洛因，經本院於95年1月31日以95年度訴字第1064號判
    決有罪確定，有臺灣彰化地方法院檢察署刑案資料查註紀錄
    表及臺灣高等法院被告前案紀錄表各一份附卷可稽；是被告
    於96年間再次施用毒品之犯行，即與觀察、勒戒或強制戒治
    執行完畢釋放後5年後再犯施用毒品罪之情形有別，應依法
    論科。
四、核被告甲○○所為，係犯毒品危害防制條例第10條第1、2項
    之施用第一、二級毒品罪。被告為施用毒品而持有第一、二
    級毒品，其持有之低度行為應為施用之高度行為所吸收，均
    不另論罪。被告二次施用毒品海洛因及一次施用毒品甲基安
    非他命之犯行，均犯意各別、行為互異，應分論併罰。又被
    告前因施用毒品案件，分別經本院判處有期徒刑4月、6月確
    定，嗣經本院裁定定應執行刑有期徒刑9月確定，於93年8月
    23日縮刑假釋期滿未經撤銷而執行完畢，有臺灣彰化地方法
    院檢察署刑案資料查註紀錄表及臺灣高等法院被告前案紀錄
    表各1份附卷可稽，被告於受有期徒刑之執行完畢後，5年內
    故意再犯有期徒刑以上之三罪，均為累犯，應依刑法第47
    條第1項規定，加重其刑。爰審酌被告前曾有施用毒品罪前
    科，猶再施用本件毒品，惟其對他人權益之侵害仍屬有限，
    於本院審理時均已坦承犯行，暨其犯罪動機、施用之情節等
    一切情狀，分別量處如主文所示之刑，並定應執行之刑，以
    示懲儆。又扣案之玻璃吸食器2個係被告所有，供施用第二
    級毒品所用之物，業據其供明在卷，應依刑法第38條第1項
    第2款規定均沒收之。
據上論斷，應依刑事訴訟法第273條之1第1項、第299條第1項前
段，毒品危害防制條例第10條第1項、第2項，刑法第11條前段、
第47條第1項、第51條第5款、第38條第1項第2款，判決如主文。
本案經檢察官陳茂榮到庭執行職務
中    華    民    國    97    年    2    月    29     日
                  刑事第三庭     法  官  吳俊螢
以上正本證明與原本無異。
如不服本判決，應於判決送達後10日內，向本院提出上訴書狀，
上訴書狀應「敘述具體上訴理由」，並按他造當事人之人數附繕
本。「切勿逕送上級法院」。
中    華    民    國    97    年    2    月    29     日
                                 書記官  林怡吟
【附錄本案論罪科刑法條全文】
毒品危害防制條例第十條：
施用第一級毒品者，處六月以上五年以下有期徒刑。
施用第二級毒品者，處三年以下有期徒刑。


司法院資訊處製作；財團法人民間司法改革基金會備份。
